臺灣高等法院刑事判決　　　　　　　　　　　　　九十三年度上訴字第二九七○號
　　上　訴　人
　　即　被　告　甲○○
右上訴人因違反槍砲彈藥刀械管制條例案件，不服臺灣板橋地方法院九十三年度訴字
第七四五號，中華民國九十三年七月二十日第一審判決（起訴案號：臺灣板橋地方法
院檢察署九十三年度偵字第二八一六號），提起上訴，本院判決如左：
    主  文
上訴駁回。
    事  實
一、甲○○曾因違反毒品危害防制條例案件，經原審法院先後判處有期徒刑八月、八
    月確定，經接續執行，於民國九十二年四月二十二日執行完畢。猶不知悔改，復
    於九十三年一月五日，在臺北縣板橋市○○路○段二十三號前，經綽號「阿雄」
    之成年男子蘇信聰（所涉本件違反槍砲彈藥刀械管制條例、毒品危害防制條例等
    罪嫌，未經檢察官起訴）委託保管以塑膠袋包裝之物品後，攜帶至上址三樓宋國
    煌住處聊天，並將該袋物品留在宋國煌住處。迨同年一月下旬某日，宋國煌發覺
    該袋物品內有可發射子彈具有殺傷力之改造玩具手槍（含彈匣一個，鑑定後槍枝
    管制編號為000000000）一支、第一級毒品海洛因一包（鑑驗後淨重一
    ‧七四公克，起訴書誤載為「一‧八公克」）及第二級毒品安非他命六包（總淨
    重四‧五公克）等物後，通知甲○○到場處理。詎甲○○明知上開改造玩具手槍
    、毒品均係違禁物品，仍將毒品留置於宋國煌上開住處欲供二人施用（甲○○所
    涉施用第一級、第二級毒品犯行部分，另經檢察官起訴，並經原審判決應執行有
    期徒刑十月在案；另宋國煌所涉施用第二級毒品犯行部分，則另經檢察官起訴，
    由原審審理中）外，再將上開具有殺傷力之改造玩具手槍，攜至臺北縣板橋市○
    ○路光復國小旁天橋下之搖馬底部藏放。嗣於九十三年二月四日晚上九時許，甲
    ○○因涉嫌違反毒品危害防制條例案件，經警至宋國煌上址住處搜索查獲甲○○
    與宋國煌（所涉本件寄藏具殺傷力槍枝、持有第一級毒品等罪嫌部分，由原審另
    行審結）持有上開毒品時，甲○○於犯罪未被警員發覺前，即向警員自首非法寄
    藏上開改造玩具手槍，並於同日晚上十時二十分許，帶同警方至藏匿處所，起出
    上開改造玩具手槍（含彈匣一個）一支報繳，因而查獲上情。
二、案經甲○○自首由臺北縣政府警察局中和分局（下稱中和分局）報請臺灣板橋地
    方法院檢察署檢察官偵查起訴。
    理  由
一、右揭犯罪事實，業據被告甲○○於原審及本院審理中坦承不諱，復有臺北縣政府
    警察局中和分局搜索、扣押筆錄、起獲上開槍枝現場照片、內政部警政署刑事警
    察局九十三年二月二十六日刑鑑字第○九三○○三○一五○號槍彈鑑定書在卷可
    稽，復有上開改造玩具手槍（含彈匣一個）一支扣案可資佐證。事證明確，被告
    犯行堪以認定。
二、核被告所為，係犯槍砲彈藥刀械管制條例第十一條第四項之非法寄藏具殺傷力改
    造槍枝罪。又被告前因違反毒品危害防制條例案件，經原審法院先後判處有期徒
    刑八月、八月確定，經接續執行，於九十二年四月二十二日執行完畢，有本院被
    告全國前案紀錄表在卷可稽。被告於有期徒刑執行完畢後五年內再犯本件有期徒
    刑以上之罪，為累犯，應依刑法第四十七條規定加重其刑。按槍砲彈藥刀械管制
    條例第十八條第一項規定：「犯本條例之罪自首，並報繳其持有之全部槍砲、彈
    藥、刀械者，減輕或免除其刑；其已移轉持有而據實供述全部槍砲、彈藥、刀械
    之來源或去向，因而查獲者，亦同。」查被告因另涉毒品案件，於警依法至宋國
    煌住處執行搜索時，在犯罪未被發覺前，即向員警自首非法寄藏扣案槍枝，並帶
    同警方起出藏匿之改造手槍一支報繳，業經被告及同案被告宋國煌於警詢一致供
    明無誤，並有搜索票、中和分局搜索、扣押筆錄等在卷可稽。被告自合於槍砲彈
    藥刀械管制條例第十八條第一項自首之規定，應依法減輕其刑，並與加重部分先
    加後減之。
三、原審調查結果，適用槍砲彈藥刀械管制條例第十一條第四項、第十八條第一項，
    刑法第十一條前段、第四十七條、第四十二條第二項、第三十八條第一項第一款
    ，罰金罰鍰提高標準條例第二條，現行法規所定貨幣單位折算新臺幣條例第二條
    規定，同時審酌被告平日之素行、犯罪之動機、目的、手段、對社會治安所生危
    害情節、犯罪後坦承態度等一切情狀，量處有期徒刑一年二月，併科罰金新台幣
    三萬元，並諭知罰金易服勞役之折算標準。扣案之改造玩具手槍（含彈匣一個，
    槍枝管制編號0000000000）一枝為違禁物，應依刑法第三十八條第一
    項第一款宣告沒收。認事用法，核無違誤，量刑亦稱妥適。被告上訴，指摘原審
    量刑過重，為無理由，應予駁回。
據上論斷，應依刑事訴訟法第三百六十八條，判決如主文。
本案經檢察官沈明彥到庭執行職務。
中　　　華　　　民　　　國　　九十三　　年　　　十二　　月　　　二　　　日
                              臺灣高等法院刑事第十四庭
                                  審判長法  官  陳  祐  輔
                                        法  官  洪  昌  宏
                                        法  官  陳　國　文
右正本證明與原本無異。
如不服本判決，應於收受送達後十日內向本院提出上訴書狀，其未敘述上訴之理由者
並得於提起上訴後十日內向本院補提理由書（均須按他造當事人之人數附繕本）。
                                        書記官  蔡  棟  樑
中　　　華　　　民　　　國　　九十三　　年　　 十二 　　月　　　二　　　日
附錄：本案論罪科刑法條全文
槍砲彈藥刀械管制條例第十一條第四項：
未經許可，製造、販賣或運輸第四條第一項第一款所稱其他可發射金屬或子彈具有殺
傷力之各式槍砲者，處五年以上有期徒刑，併科新臺幣一千萬元以下罰金。
未經許可，轉讓、出租或出借前項所列槍砲者，處三年以上十年以下有期徒刑，併科
新臺幣七百萬元以下罰金。
意圖供自己或他人犯罪之用，而犯前二項之罪者，處無期徒刑或七年以上有期徒刑，
併科新臺幣一千萬元以下罰金。
未經許可，持有、寄藏或意圖販賣而陳列第一項所列槍砲者，處一年以上七年以下有
期徒刑，併科新臺幣七百萬元以下罰金。
第一項至第三項之未遂犯罰之。
